Images des répertoires du notaire Georges Morel d'Arleux pour l'étude I
Archives nationales de France
Images des répertoires du notaire Georges Morel d'Arleux pour l' étude I
22 août 1891 - 28 juin 1900
MC/RE/I/35-MC/RE/I/36
Etude I; Morel d'arleux, Georges
2 registres
Archives nationales de France
Minutes et répertoires: la loi 2008-696 du 15 juillet 2008 relative aux archives a fixé à 75 ans à compter de la date de l'acte, ou à 25 ans à compter de la date du décès de l'intéressé si ce délai est plus bref, le délai de communication des minutes et répertoires des notaires; ce délai est porté à 100 ans à compter de la date de l'acte si le document se rapporte à un mineur (code du Patrimoine, articles L213-2, 4e d et 5e).
Autres documents de l'étude (dossiers de clients, comptabilité...): s'agissant d'archives privées, ces documents sont communicables selon les modalités fixées par le déposant ou le donateur.
Certains documents ne sont pas accessibles sous leur forme originale en raison de leur mauvais état de conservation.
Répertoires entrés aux Archives nationales en 1936
Images des répertoires de l'étude I
Archives de l'étude I
répertoire d'officier public ministériel
- Répertoire chronologique pour la période du 22 août 1891 au 25 juin 1897, 22 août 1891 - 25 juin 1897; MC/RE/I/35; Un registre de 200 feuillets de papier manuscrits, hauteur 35 x largeur 24cm, composé de 1 cahier de 200 feuillets foliotés par le notaire. Le registre est en bon état.
  Registre folioté en 2003 (foliotation non visible à l'écran)
  Le registre contient aussi le répertoire du notaire Léon Harly-Perraud pour la période du 16 avril au 21 août 1891.
  A.Le répertoire contient les informations suivantes: 1. le n° de l'acte dans l'année; 2. date du jour; 3. nature de l'acte passé en brevet; 4. nature de l'acte passé en minute; 5. nom, prénom, domicile des parties, indication sur la situation et les prix des biens; 6. date d'enregistrement de l'acte; 7. droits d'enregistrement.
  Attention: seuls les actes passés en minute sont conservés; les actes mentionnés dans le répertoire comme passés en simple brevet (colonne 3) ne sont pas conservés par les notaires et ne sont donc pas versés au Minutier (ils sont remis aux clients).
  répertoire
  - Liste chronologique des actes pour la période du 22 août au 31 décembre 1891, 22 août - 31 décembre 1891; 1 r°-23 v°; 23 feuillets
  - Liste chronologique des actes pour la période du 4 janvier au 31 décembre 1892, 4 janvier - 31 décembre 1892; 24 r°-56 v°; 33 feuillets
  - Liste chronologique des actes pour la période du 3 janvier au 29 décembre 1893, 3 janvier - 29 décembre 1893; 56 v°-89 r°; 33 feuillets
  - Liste chronologique des actes pour la période du 2 janvier au 31 décembre 1894, 2 janvier - 31 décembre 1894; 89 r°-119 r°; 31 feuillets
  - Liste chronologique des actes pour la période du 3 janvier au 31 décembre 1895, 3 janvier - 31 décembre 1895; 119 r°-149 v°; 31 feuillets
  - Liste chronologique des actes pour la période du 2 janvier au 31 décembre 1896, 2 janvier - 31 décembre 1896; 149 v°-183 v°; 34 feuillets
  - Liste chronologique des actes pour la période du 4 janvier au 25 juin 1897, 4 janvier - 25 juin 1897; 183 v°-200 v°; 18 feuillets
- Répertoire chronologique pour la période du 26 juin 1897 au 28 juin 1900, 26 juin 1897 - 28 juin 1900; MC/RE/I/36; Un registre de 100 feuillets de papier manuscrits, hauteur 35 x largeur 24 cm, folioté par le notaire. Le registre est en bon état.
  Le répertoire contient les informations suivantes: 1. le n° de l'acte dans l'année; 2. date du jour; 3. nature de l'acte passé en brevet; 4. nature de l'acte passé en minute; 5. nom, prénom, domicile des parties, indication sur la situation et les prix des biens; 6. date d'enregistrement de l'acte; 7. droits d'enregistrement.
  - Liste chronologique des actes pour la période du 26 juin au 31 décembre 1897, 26 juin - 31 décembre 1897; 1 r°-18 r°; 18 feuillets
  - Liste chronologique des actes pour la période du 3 janvier au 31 décembre 1898, 3 janvier - 31 décembre 1898; 18 r°-52 r°; 35 feuillets
  - Liste chronologique des actes pour la période du 3 janvier au 29 décembre 1899, 3 janvier - 29 décembre 1899; 52 r°-85 r°; 34 feuillets
  - Liste chronologique des actes pour la période du 2 janvier au 28 juin 1900, 2 janvier - 28 juin 1900; 85 r°-100 v°; 16 feuillets